【裁判字號】    85,台上,854
【裁判日期】    850214
【裁判案由】    違反麻醉藥品管理條例
【裁判全文】
最高法院刑事判決                                八十五年度台上字第八五四號
    上訴人  甲○○
右上訴人因違反麻醉藥品管理條例案件，不服台灣高等法院高雄分院中華民國八十四
年十一月二十二日第二審判決（八十四年度上訴字第一九四八號，起訴案號：台灣高
雄地方法院檢察署八十四年度偵字第三三四三號），提起上訴，本院判決如左：
    主  文
上訴駁回。
    理  由
按刑事訴訟法第三百七十七條規定：上訴於第三審法院，非以判決違背法令為理由，
不得為之。是提起第三審上訴，應以原判決違背法令為理由，係屬法定要件。如果上
訴理由狀並未依據卷內訴訟資料，具體指摘原判決不適用何種法則或如何適用不當，
或所指摘原判決違法情事，顯與法律規定得為第三審上訴理由之違法情形，不相適合
時，均應認其上訴為違背法律上之程式，予以駁回。本件上訴意旨略稱：(一)原審未傳
喚證人陳運川、王佳齡、彭萍到庭，命其與上訴人對質，亦未調查扣案呼叫器來源，
有調查職責未盡之違法。(二)第一審法院未送達審判期日之傳票，且審判期日未予上訴
人以最後陳述之機會，其所踐行之訴訟程序違背法令等語。惟查原判決維持第一審論
處上訴人連續非法販賣化學合成麻醉藥品（累犯）罪刑之判決，已明所憑之證據及
認定之理由。對於上訴人請求調查000000000號呼叫器來源一節，亦已依據
調查結果，說明係他人盜拷胡美靜租用之呼叫器而交與上訴人使用等情綦詳。從形式
上觀察，原判決並無上訴人所指調查職責未盡之違背法令情形存在。按證人在偵查中
或審判中，已經合法訊問，其陳述明確，別無訊問之必要者，不得再行傳喚，刑事訴
訟法第一百九十六條定有明文。又證人有無與被告對質之必要，法院有自由斟酌之權
。上訴意旨，對於原判決援用證人陳運川、王佳齡、彭萍之證詞，究有何不妥，及該
證人於偵查中與第一審之陳述，究有何不明確之處尚待調查，均無一言涉及，徒以原
審法院未傳其到庭對質，以期發現真實云云，泛詞指摘原判決有刑事訴訟法第三百七
十九條第十款之違背法令情形，殊與首揭法定上訴要件不相適合。再第一審法院，因
不知上訴人另案在監執行，而誤向其住所送達傳票，且於審判期日，未向監所另行送
達，即逕為提訊，其訴訟程序雖不無違誤；但上訴人既已到庭陳述參與辯論，復未抗
辯未予以就審期間，則第一審此項違誤，顯然於判決無影響。至所指未予上訴人以最
後陳述之機會一節，經核與卷內筆錄記載不符，且事涉第一審訴訟程序上之瑕疵，尤
難認為於原審判決有何影響，仍不得執為適法之第三審上訴理由。其上訴違背法律上
之程式，應予駁回。
據上論結，應依刑事訴訟法第三百九十五條前段，判決如主文。
中      華      民      國    八十五    年      二      月     十四     日
                              最高法院刑事第五庭
                                  審判長法官  黃  劍  青
                                        法官  王  景  山
                                        法官  林  增  福
                                        法官  林  文  豐
                                        法官  邵  燕  玲
      右正本證明與原本無異
                                              書  記  官
中      華      民      國    八十五    年      二      月    二十六    日


司法院資訊處製作；財團法人民間司法改革基金會備份。
